Inventaris van het archief van het Ministerie van Koloniën te Londen, 1940-1946 (1948)
Nationaal Archief, Den Haag
0.12.1 207
0.13.0 208
0.13.1 208
0.13.2 209
0.13.3 210
0.14.0 211
0.15.0 212
0.16.0 213-214
0.16.1 215
0.16.2 216
0.16.3 217
0.16.4 218
0.16.5 219
0.16.6 220
0.17.0 221
0.17.1 222
0.18.0 223
0.19.0 224-225
0.19.1 226
0.19.2 227
0.19.3 228
0.19.4 229
0.19.5 230
0.19.6 231-233
0.19.7 234
0.19.8 235
0.20.0 236
0.20.1 237
0.21.0 238
0.21.1 239
0.21.2 240
0.22.0 241
0.22.1 242
0.22.2 243
0.22.3 244
0.23.0 245-246
0.23.1 t/m 7 247
0.24.0 248-249
0.25.0 250
0.26.0 251
0.27.0 252
0.28.0 253-254
0.30.0 255
01.01.01 632-633
01.01.02 634
01.01.03 635
01.01.04 636-637
01.01.05 638
01.01.06 639
01.01.07 640
01.01.08 641
01.01.09 642
01.01.10 643
01.02.01 644-651
01.02.02 652
01.02.03 653-659
01.02.04 660
01.02.05 661
01.02.07 662
01.02.08 663
01.02.09 664
01.02.10 665
01.02.11 666
01.02.14 395
01.02.19 667
01.02.20 653-654, 743
01.02.21 668
02.01.01 669
02.01.02 670
02.01.03 670
02.01.04 670
02.01.05 671
02.01.08 672
02.01.09 673
02.01.10 671
02.01.11 674
02.01.12 675
02.01.13 676
02.01.14 677
02.01.15 678
02.01.16 679-681
02.01.17 682
02.01.18 683
02.01.19 684
02.01.21 685
02.01.22 670
02.02.01 686-687
02.02.02 688
02.02.03 689
02.02.04 690
02.02.05 689
02.02.06 691
02.02.07 692
02.02.08 693, 1227
02.02.10 694
02.02.11 695
02.02.12 696, 1225
02.03.08 697
02.03.09 698
02.03.10 699
02.03.11 701
02.03.14 700
02.03.15 702
03.01.01 703
03.01.03 704-709, 1226
03.01.05 703
03.01.06 710
03.01.07 711
03.01.09 712
03.01.10 713
03.02.01 714
03.02.03 715-721
03.02.04 723
03.03.01 724
03.03.02 725
03.03.03 726
04.01.02 727
04.01.03 728
04.01.04 727
04.01.05 729
04.01.05 730
04.01.07 731
04.01.08 731
04.01.09 732
04.01.10 733
04.01.11 734
04.02.01 735
05.01.01 736
05.01.02 737-738
05.01.03 739
05.01.04 740-741
05.01.06 743
05.01.07 742
05.02.01 t/m 07 746
05.02.08 744
05.02.09 745
05.02.10 746
05.02.11 746
05.02.12 746
06.01.03 747
06.01.04 748
06.01.06 749
06.01.19 750
06.01.20 751
06.01.22 752
06.01.30 753
06.02.01 755
06.02.05 754
06.02.06 755
06.02.09 756
06.03.01 757
06.03.02 757
06.03.03 757
06.03.06 757
06.03.07 757
06.04.02 758
06.04.07 759
06.06.08 760
06.08.01 761
06.08.02 762
06.08.04 763
06.08.05 764
06.08.06 765
06.08.07 766
06.08.09 767
07.01.01 768
07.01.02 769
07.02.01 770
07.02.02 771
07.02.03 772
07.02.07 773
07.02.08 774-775
07.02.09 776
09.01 777, 1227
09.02 778-780
09.03 781
09.04 782
09.05 783
1.0 1
1.0.1 2
1.1 3
1.2 4-mei
1.3 6
1.3.1 7
1.3.2 8-9, 11-12
1.4 13
1.5 10
2.0 14
2.1 15-17
2.2.0 18
2.2.1 19
2.2.2.0 20
2.2.2.1 21-26
2.2.3 27-28
2.2.4 29-32
2.2.5 33
2.3 34
3.0 35
3.1.0 36
3.2.0 37
3.2.1 38
3.2.2.0 39-40
3.2.2.1 t/m 6 41
3.2.3 42
3.3.0 43
3.3.1 44
3.3.2 45
3.3.3 46
3.3.4 584
4.0 47
4.1 48
4.2.1 49
4.2.2 51
4.2.3 51
4.2.4 50
4.3 52
4.4 53
4.5 54
4.6 55-58
4.7 59
4.8 60
4.9 61
6.1 447
6.2 403-406
6.3 403-406
6.4 403-406
7.0 92
7.3 93
7.4 94
7.5 95
7.6 96
7.7 97
7.8 98
7.9 94
7.10 99
7.11 100
7.12 101
2. Letter/cijfer-combinaties-
A. 843
A.7 811
A.7 t/m 10 812
C.2 t/m 6 810
CA 844
CA.22 821
CA.24 822-829
D.13 814-815
F.1.1 528
F.2.0 529
F.2.1 530
F.2.2 531
F.2.3 532
F.2.4 533
F.2.5 534
F.2.6 535
F.2.7 536
F.2.8 537
F.2.9 538
F.2.10 539
F.2.11 540
F.2.12 541
F.2.14 542
F.3 543-545
F.4 546-549
F.5.1 550-551
F.5.2 552-556
F.5.3 557-558
F.5.4 559
F.5.5 560
F.6 561
F.6.1 562
F.6.2 563-564
F.7.2 565
F.8.1 566
F.8.2 567
F.8.3 568
F.8.4 568
F.10 569
F.11 570
F.11.1 571-572
F.11.2 573
F.12 574-580
F.13 634
F.17.1 581-583
F.17.2 581-583
F.17.3 581-583
F.17.4 584
F.17.5 585-609
F.18 610
F.19 611
F.21 612-613
F.22 614
F.23 615
F.24 616
F.25 617-618
F.26 619
M.20 820
NI.1.0 496
NI.1.1 496
NI.1.2 497
NI.1.3 497
NI.1.4 498-505
NI.1.5 506-511
NI.1.6 512
NI.1.7 513-514
NI.1.8 177
NI.1.9 515
NI.1.10 516
NI.1.11 517
NI.1.12 518
NI.1.13 519
NI.1.14 520
NI.1.15 521
NI.1.16 522
NI.1.17 523
NI.1.18 489
NI.1.19 524-525
NI.1.20 t/m 25 527
NI.1.26 526
OJWC 846
P.14 816-817
R.2 627
R.2.4 t/m 11 628
R.J. 847
S. 839-842
S.17 819
S.5.0 62
S.5.1 63-64
S.5.2 65
S.5.3 66
S.5.4 67
S.5.5 68
S.5.6 69
S.5.7 70
S.5.8 71
S.5.9 72
S.5.10 72
S.5.11 73-75
S.5.12 76, 301
S.5.13 77
S.5.14 78
S.5.15 79
S.5.17 80
S.5.18 411
S.5.19 81
S.5.20 72
S.5.21 86
S.5.22 82
S.5.23 83
S.5.24 72
S.5.25 72
S.5.26 84
S.5.27 85
S.5.28 87
S.5.29 71
S.5.30 88
S.5.31 89
S.5.32 90
S.5.33 91
T.4 618, 620-622
T.6.3 623
T.6.3.1 624
T.6.3.2 625
T.6.3.3 626
T.15 818
U.11 813
U.12 813
VO.1 784
VO.2 785
VO.3 786
VO.4 786
VO.5 787
VO.6 788
VO.7 789
VO.8 786
VO.a 1 790
VO.a 2 791-792
VO.a 3 793
VO.a 4 794
VO.a 6 795
VO.a 7 796
VO.a 8 797-798
VO.a 9 800-801
VO.a 10 802
VO.a 11 803-805
VO.a 12 806
VO.a 13 807
VO.a 14 808
VO.a 15 809
VO.a 16 799
W.I.S. 852-853
Z.25 830
3. Romeinse cijfer-combinaties
II.A 102
II.B 103
II.C 104
II.D 105
II.E 106
II.F 107
II.G 108
II.H 109
II.J 110
II.K 111
II.L 112
II.M 113
II.N 114
II.O 115
II.P 116
II.Q 117
III.1.1 118-120
III.3.III 121
III.4.IV 122
V.1 123-125
V.2 126
V.3 127
V.4 128
V.5 129
V.6 130
V.7 131
V.8.A 132
V.8.B 133
V.8.C 134
V.8.D 135
V.8.E 136
VI.1 137
VI.2 138
VI.5 139
VI.6 140
VI.8 141
VI.10 142
VI.12 143
VI.14 144
VI.16 145-146
VI.17 147
VI.18 148
VI.19 149
VI.21 150
VI.22 151
VI.24 152
VI.25 153
VI.27 154
VI.30 155
VI.31 156
VI.32 157
VII.1 256, 259
VII.2 257
VII.3 258
VII.4 260
VII.5 261
VII.5A 262
VII.5B 263
VII.6A 264, 266
VII.6B 265
VII.6C 267
VII.6D 268
VII.6E 269
VII.6F 270
VII.7 271
VII.8 272
VII.9 273
VII.10 274
VII.11 275
VII.12 267
VII.13A 276-279
VII.13B 280-285
VII.14 267
VII.15A 286
VII.15B 287
VII.15C 288
VII.16 289-290
VII.17 291
VII.18 292
VII.19 293-294
VII.20 295-296
VII.21 297
VII.22 276-279, 297-298
VII.23 298
VII.24 299
VII.25 300
VII.26 280-285
VIII.1 302
VIII.2 303-304
VIII.3 303-304
VIII.4 305
VIII.5 306
VIII.6 307
VIII.7 308
VIII.8 309-311, 263
VIII.9 312
VIII.10 313-314
VIII.11 315-318
VIII.12 S.5.12
VIII.14 S.5.32
VIII.15 91, 574-580
VIII. 16 319-320
VIII.17 321
VIII.18 88
VIII.19 322
VIII.20 322
VIII.22 267
VIII.23 323
VIII.24 324
VIII.25 211
VIII.26 287
VIII.27 325
VIII.29 534
VIII.30 289-290
VIII.31 269
VIII.32 610
VIII.34 99
VIII.35 524-525
VIII.36 326
VIII.37 327
VIII.38 328
VIII.40 329
VIII.41 280-285
VIII.42 357
VIII.43 330
VIII-A.1 831
VIII-A.2 832-835
VIII-A.3 836-837
VIII-A.4 838
IX.1 331
IX.2 332-334
IX.3 335
IX.4 336
IX.5 337
IX.6 338
IX.6.0 339
IX.6.1 340
IX.7 341
IX.8 342-343
IX.9 344
IX.11 345
IX.13 346
IX.14 347
IX.15 173
IX.16 348, 666
IX.17 697, 735
IX.18 349
IX.19 350-351
IX.20 352
IX.22 356
IX.22 357
IX.23 357
IX.24 355
IX.25 353
IX.26 354
X.1 358
X.2 359
X.3 360
X.4 359
X.5 358
X.6 361
X.7 361
X.8 361
X.9 362
X.10 978
X.11 975-976
X.12 360
X.13A 363
X.13B 364
XI.1 367
XI.2 368-369
XI.3 368
XI.4 370
XI.5 371
XI.6 372
XI.7 373
XI.8 688
XI.9 374
XI.10 375
XI.11 376-378
XI.12 379
XI.13 380
XI.14 69
XI.15 381
XI.16 382
XI.17 383
XI.18 384
XI.20 385
XI.22 386
XI.24 387
XI.25 388
XI.26 389
XI.29 390
XI.30 14
XI.31 391
XI.32 392
XI.33 371, 393
XI.34 393, 584
XI.36 394
XI.37 395
XI.39 396
XI.40 136
XI.41 397-398
XI.42 399
XI.43 400
XI.45 401
XI.46 402
XI.47A 403-406
XI.47B 407
XI.47C 408
XI.47D 409
XI.47E 410
XI.47F 411
XI.47G 412
XI.47H 413
XI.47I 414
XI.47J 415
XI.47K 416-434
XI.47K-N 418
XI.47K-NI 435-436
XI.47L 437-438
XI.47L-A 439
XI.47L-B 440
XI.47M 441
XI.47N 442-446
XI.47O 447
XI.47P 448
XI.47Q 449
XI.47Q 450-452
XI.47R 453
XI.47S 454
XI.47T 455
XI.47Z 456
XI.47AB 457
XI.47AC 458
XI.47AD 459
XI.47AE 460-462
XI.47AF 463
XI.47AG 464
XI.47AH 465
XI.47AI 466
XI.47AK 467
XI.47AL 468
XI.47AM 469
XI.47AN 470
XI.47AO 471
XI.47AP 472
XI.47AQ 473
XI.47AR 474
XI.47AS 475-476
XI.47AT 477
XI.47AU 478
XI.47AW 479
XI.47AX 480
XI.47AY 481
XI.48 482-483
XI.48 289
XI.49 484
XI.50 485-486
XI.51 408
XI.52 487
XI.53 488
XI.54 489
XI.55 490
XI.56 491
XI.57 492
XI.58 493
XI.59 94
XI.60 383
XI.62 404
XI.63 494
XI.65 495
Beschrijving van de series en archiefbestanddelen
- MINISTERIE VAN KOLONIEN TE LONDEN 1940-1946, 1
  - Juridische zaken - Afdeling I, 1.01
    - Maatregelen veroorzaakt door de oorlogstoestand, 1.01.1
      - Stukken betreffende de regeling van de procedure bij vermoedelijk overlijden van Nederlanders of Nederlandse onderdanen buiten bezet gebied (KB 15 mei 1942 Stb. C36)., 1941-1945; 1; 1 omslag
      - Stukken betreffende nalatenschappen van overleden Nederlanders buiten bezet gebied., 1941-1945; 2; 1 omslag
      - Stukken betreffende het overheidstoezicht op levensverzekeringsmaatschappijen., 1940-1945; 3; 1 omslag
        Met tabs onderverdeeld in:
        Algemeen, 1940-1944
        Stichting West-Indische Levensverzekerings Centrale, 1942-1945
        Fatum Ongevallenverzekering Maatschappij van de Nederlanden van 1845 te Willemstad, Curaçao, 1942-1944.
      - Stukken betreffende de totstandkoming en uitvoering van noodmaatregelen Octrooiwet., 1940-1945; 4; 1 pak
        Algemeen, 1941-1943
        Hulpbureau voor de Industriële Eigendom in Curaçao, 1942-1945
        Octrooirechten in Amerika, 1943-1945.
      - Stukken betreffende de uitoefening van auteursrechten door de Commissies Rechtsverkeer in Oorlogstijd (KB 20 okt. 1942 Stb. C71)., 5; 1 omslag
      - Stukken betreffende de wettelijke regelingen omtrent zetelverplaatsingen van rechtspersonen en het toezicht daarop., 1940-1945; 6-12; 6 omslagen, 1 pak
        - Wettelijke regelingen, 1940 - 1942, 6
        - Algemeen, 1940-1942, Toezicht op overgeplaatste vennootschappen, 1940-1943; Accountantsrapporten overgeplaatste vennootschappen, 1942; 7
        - Overgeplaatste maatschappijen naar Nederlands-Indië en elders, 1940 - 1943, 8
        - Overgeplaatste maatschappijen naar Suriname en Curaçao, 1940 - 1945, 1 pak, 9
        - Terugplaatsing van overgeplaatste maatschappijen, 1944 - 1945, 10
        - Ambtshalve overplaatsing van de zetel van de Standaard Verzekering Maatschappij van Batavia naar Paramaribo, 1942 - 1945, 11
        - Kwestie inzake het beheer van het Amsterdams Effecten- en Bankierskantoor, gevestigd te Curaçao, 1941 - 1943, 12
      - Stukken betreffende de toepassing van het Staatsnoodrecht ten aanzien van de bevoegdheden van de Kroon m.b.t. de wetgeving van Nederlands-Indië., 1940-1941; 13; 1 omslag
        Hierbij de behandeling van de Indische begrotingswetten, ingekomen bij mailrapport.
  - Rechtsverkeer - Afdeling VII, 1.02
    - Besluit Rechtsverkeer in Oorlogstijd (KB 7 juni 1940 Stb. A6), 1.02.1
      - Stukken betreffende het KB van 7 juni 1940 Stb. A6 tot regeling van het rechtsverkeer in oorlogstijd; met wijzigingen en verdere bescheiden., 1940-1944; 14; 1 omslag
      - Stukken betreffende de vaststelling en uitvoering van besluiten inzake vijandelijk onderdaanschap en vijandelijk gebied., 1941-1944; 15-17; 1 omslag
        - Instelling van de zwarte lijsten van personen, die tot vijandelijk onderdaan zijn verklaard, Engelse zwarte lijsten en het van kracht blijven van de lijsten na staking der vijandelijkheden, 1941 - 1943, 15
        - Gelijkstelling van door de vijand bezet gebied met vijandelijk gebied, 1941 - 1945, 16
        - Buiten twijfelstelling van door de vijand bezet gebied, 1941 - 1943, 17
      - Stukken betreffende de toepassing van het Besluit Rechtsverkeer in Oorlogstijd in algemene zin., 1940-1943; 18; 1 omslag
      - Stukken betreffende de ondersteuning van behoeftigen in bezet gebied., 1940-1943; 19; 1 omslag
      - Stukken betreffende de toepassing van het Besluit Rechtsverkeer in Oorlogstijd buiten het Koninkrijk: op het vaste land van Europa, in Amerika en op het westelijk halfrond., 1940-1943; 20; 1 omslag
      - Stukken betreffende de Commissie Rechtsverkeer in Oorlogstijd te Londen., 1940-1945; 21-26; 6 omslagen
        - Agenda's en notulen, 1940, 21
        - Agenda's en notulen, 1941, 22
        - Agenda's en notulen, 1942, 23
        - Agenda's en notulen, 1943, 24
        - Agenda's en notulen, 1944 - 1945, 25
        - Algemeen, 1940-1944; kontakten met andere commissies Rechtsverkeer in Oorlogstijd, 1941; incidentele kwesties, 1940-1944, 26
      - Stukken betreffende de toepassing van het Besluit Rechtsverkeer in Oorlogstijd in Nederlands-Indië., 1940-1942; 27; 1 omslag
      - Stukken betreffende de bekrachtiging van het Besluit Rechtsverkeer in Oorlogstijd ten aanzien van Amerika., 1941-1942; 28; 1 omslag
      - Stukken betreffende de toepassing van het Besluit Rechtsverkeer in Oorlogstijd in Curaçao., 1940-1944; 29-32; 3 omslagen, 1 pak
        - Algemeen en incidentele kwesties, 1940 - 1943, 29
        - Moeilijkheden in Colombia inzake de N.V. Handel en Industrie Maatschappij Bogota te Willemstad, 1941-1945, 1 pak, 30
        - Kwestie inzake de N.V. Philips Gloeilampenfabriek te Curaçao, 1940 - 1943, 31
        - Kwestie inzake de Hollandse Bank Unie, 1940 - 1944, 32
      - Stukken betreffende de toepassing van het Besluit Rechtsverkeer in Oorlogstijd in Suriname., 1940-1945; 33; 1 omslag
      - Stukken betreffende maatregelen inzake het herstel van het rechtsverkeer na de oorlog en de instelling van de Commissie Herstel Rechtsverkeer., 1941-1944; 34; 1 omslag
    - Voorzieningen t.a.v. vorderingen, aanspraken en bezittingen van personen, wonende in het rijk in Europa, in verband met het door de vijand bezet zijn van dat gebied (KB 24 mei 1940 Stb. A1), 1.02.2-
      - Agenda's en besluiten van de Commissie KB A1., 1942-1945; 35; 1 omslag
        Openbaarheid beperkt tot 01-01-2021
      - Stukken betreffende het KB A1 in algemene zin, de tekst en juridische werking., 1940-1945; 36; 1 omslag
      - Stukken betreffende de territoriale werking in algemene zin., 1940-1942; 37; 1 omslag
      - Stukken betreffende de territoriale werking in Engeland: erkenning, toepassing en incidentele kwesties., 1940-1944; 38; 1 omslag
      - Stukken betreffende de territoriale werking in de Verenigde Staten van Amerika., 1940-1945; 39-40; 2 pakken
        - Algemeen, incidentele kwesties, 1940 - 1945, 39
        - Erkenning, 1940-1943, Toepassing en uitvoering, 1940-1944; Werkzaamheden van de Handelsafdeling van het gezantschap in Washington, 1941-1943; Werkzaamheden van de Netherlands Shipping and Trading Committee te New York en de Missie voor Economische, Financiële en Scheepvaartaangelegenheden te Washington, 1941-1944; 40
      - Stukken betreffende de territoriale werking in de Verenigde Staten van Amerika, diverse kwesties., 1940-1944; 41; 1 omslag
        Amerikaanse regeringspolitiek, 1940-1944
        Proces van het bankiers kantoor Albert Graaf N.V., 1940-1942
        Proces van de Transadine Handelmaatschappij, 1941- 1942
        Proces van de C.V. Lippmann Rosenthal & Co, 1941-1942
        Diverse processen, 1940-1943
        De z.g. Keller transacties, 1941.
      - Stukken betreffende de territoriale werking in diverse landen., 1940-1945; 42; 1 pak
        Argentinië
        Australië
        België
        Brazilië
        Canada
        Chili
        Colombia
        Guatemala
        Hongarije
        Italië
        Japan
        Mexico
        Palestina
        Portugal
        Roemenië
        Siam
        Spanje
        Turkije
        Venezuela
        Zuid-Afrika
        Zuid-Slavië
        Zwitserland.
      - Stukken betreffende de uitvoering van bepalingen van het KB A1., 1940-1944; 43-46; 4 omslagen
        - Algemeen, 1941 - 1944, 43
        - Afkondiging in Nederlands-Indië en in West-Indië, 1940 - 1941, 44
        - Stukken betreffende het beheer in Nederlands-Indië, West-Indië, door Custodians en overigen, 45
        - Vrijgave van tegoeden aan eigenaren, die na 15 mei 1940 bezet Nederland hebben verlaten, 1940 - 1943, 46
  - Prijsrecht - Afdeling I, 1.03
    - Stukken betreffende de tekst van het Prijsreglement en het vaststellen van contrabandelijsten., 1940-1942; 47; 1 omslag
    - Stukken betreffende het Prijsgedingreglement van Nederlands-Indië en Curaçao., 1941 en 1940 - 1943; 48; 1 omslag
    - Stukken betreffende de toepassing van het Prijsreglement in Nederlands-Indië., 1941-1944; 49-51; 3 omslagen
      - Vlootinstructie behorend bij het Prijsreglement, 1940 - 1941, 49
      - Maatregelen ten opzichte van voormalige Duitse schepen (ook in West-Indië), 1940 - 1941, 50
      - Aanhouding van het Roemeense schip Moldava en het Hongaarse schip Nyugat, 1941 - 1944, 51
    - Stukken betreffende de toepassing van het Prijsreglement in Curaçao., 1940-1944; 52; 1 omslag
    - Stukken betreffende het buitenlands prijsrecht en de prijsrechtspraak., 1940-1944; 53; 1 omslag
    - Stukken betreffende represailles tegen Franse schepen., 1940-1942; 54; 1 omslag
    - Stukken betreffende het Staatsprijsfonds, ingesteld bij KB van 7 mei 1942 Stb. C45, en kwesties voortvloeiend uit dit besluit., 1941-1945; 55-58; 3 omslagen, 1 pak
      - Instelling, 1941 - 1942, 55
      - Administratie van en controle op de inkomsten en uitgaven van het fonds in Curaçao, 1943 - 1945, 56
      - Geschil met de Koninklijke Nederlandse Stoomboot Maatschappij inzake vorderingen op het Staatsprijsfonds, 1942 - 1945, 57
      - Kwestie rond het prijsschip Suriname, 1943, 58; 1 pak
    - Stukken betreffende schepen varend onder vijandelijke vlag., 1941; 59; 1 omslag
    - Stukken betreffende het Nederlandse prijsrecht., 1943; 60; 1 omslag
    - Het Nederlandsche Neutraliteits- en Prijsrecht, verhandeling van de hand van dr. J.H. Zeeman., 1943; 61; 1 pak
  - Scheepvaart - Afdeling V-A, 1.04
    - Stukken betreffende scheepvaart in het algemeen en de Buitengewone Raad voor de Scheepvaart., 1940-1945; 62; 1 omslag
    - Stukken betreffende de Schepelingen-Ongevallenregeling 1940 (Ind.Stb. 1940/447)., 1940-1944; 63; 1 omslag
    - Stukken betreffende de Stichting tot voorziening in Zee- en Luchtvaartverzekering (ZELUVA)., 1940-1945; 64; 1 omslag
    - Stukken betreffende de afgifte van Curaçaose zeebrieven en de eventuele zetelverplaatsing van Nederlands-Indische rederijen naar Curaçao., 1940-1942; 65; 1 omslag
    - Stukken betreffende de vordering van schepen., 1941-1944; 66; 1 omslag
      algemeen, 1941-1945
      vordering van s.s. Wilhelmina door de Amerikaanse regering, 1942-1944
      aflossing van scheepshypotheken, 1942-1943.
    - Stukken betreffende de immuniteit van staatsschepen., 1941-1942; 67; 1 omslag
    - Stukken betreffende de naleving van veiligheidsvoorschriften: op Indische schepen ingevolge de Schepen-ordonnantie en op passagiersschepen niet voorzien van het Passenger and Safety Certificate., 1942; 68; 1 omslag
    - Stukken betreffende het Vaarplichtbesluit 1942 (KB 11 maart 1942 Stb. C19)., 1942-1945; 69; 1 omslag
    - Stukken betreffende de bewapening van koopvaardijschepen., 1941-1945; 70; 1 omslag
    - Stukken betreffende de arbeidsvoorwaarden voor zeelieden., 1942-1945; 71; 1 omslag
    - Stukken betreffende de bouw en aankoop van schepen in Australië, Amerika en Canada, Engeland en Nederland bestemd voor de Indische dienst., 1943-1945; 72; 1 omslag
    - Stukken betreffende de bemanningen van koopvaardijschepen., 1940-1945; 73-76; 4 omslagen
      - Algemeen, 1943 - 1945, 73
      - Europese schepelingen, 1940 - 1945, 74
      - West-Indische schepelingen, 1941 - 1944, 75
      - Indonesische schepelingen, 1942 - 1945, 76
    - Stukken betreffende het onderbrengen van de administratie van de Nederlands-Indische Maatschappijen voor Zeevaart bij de Netherlands Purchasing Commission in New York., 1944-1945; 77; 1 omslag
    - Stukken betreffende de koloniale scheepvaartmaatschappijen., 1940-1945; 78-79; 2 omslagen
      - Koninklijke Paketvaart Maatschappij (KPM), 1940 - 1945, 78
      - Koninklijke Nederlandse Stoomboot Maatschappij (KNSM), 1942 - 1944, 79
    - Stukken betreffende vergoeding van het gevorderde bezit van de koopvaardijvloot., 1943-1945; 80; 1 omslag
    - Stukken betreffende de Netherlands Shipping and Trading Committee te Londen en New York., 1940-1944; 81; 1 omslag
    - Stukken betreffende vracht- en charterovereenkomsten gesloten met de geallieerden ten aanzien van Nederlandse scheepsruimte., 1944-1945; 82; 1 omslag
    - Stukken betreffende charterschepen voor de verscheping van reliefgoederen naar Nederlands-Indië., 1944-1945; 83; 1 omslag
    - Stukken betreffende de Curaçaose visserijbelangen., 1943, 1945; 84; 1 omslag
    - Stukken betreffende de teruglevering van schepen., 1945; 85; 1 omslag
    - Stukken betreffende de internationale controle op de scheepvaart., 1944-1945; 86; 1 omslag
    - Notulen en vergaderstukken van de diverse commissies werkend onder de United Maritime Executive Board. Gestencild., 1945; 87; 1 pak
    - Stukken betreffende scheepvaartaangelegenheden van Curaçao: inspectie, voorschriften, overschrijving van schepen, regeling behoud scheepsruimte, radio-veiligheidscertificaten, financiering bouw van een dok., 1941-1944; 88; 1 omslag
    - Stukken betreffende scheepvaartaangelegenheden van Suriname., 1941-1945; 89; 1 omslag
    - Stukken betreffende de berichtgeving omtrent het voorkomen van epidemieën in zeehavens., 1941-1942; 90; 1 omslag
    - Stukken betreffende het dieper laden van schepen in afwijking van de bepalingen van de International Loadline Convention., 1941-1943; 91; 1 omslag
  - Burgerlijke en Militaire Rechtspraak - Afdeling I, 1.05
    - Stukken betreffende echtscheidingen van Nederlanders., 1941-1945; 92; 1 omslag
      Echtscheidingen van Nederlanders, waarvan de gedaagde woonachtig is in bezet gebied, 1941
      Hoger beroep van vonnissen van de consulaire rechtbank te Caïro, 1942- 1944
      Wijziging Curaçaos wetboek van rechtsvordering, 1943-1944
      Echtscheidingen van Nederlanders in landen met de Britse opvatting van domicilie, 1943-1945
      Inschrijving van echtscheidingsvonnissen in een buitengewoon register, 1945.
    - Stukken betreffende de burgerdienstplicht in Nederlands-Indië en Curaçao., 1940-1945; 93; 1 omslag
    - Stukken betreffende de militaire rechtspraak., 1942-1945; 94; 1 omslag
      Met tabs onderverdeeld in
      Tenuitvoerlegging in het buitenland van door krijgsraden gewezen vonnissen, 1942-1943
      Bijzondere militaire gerechtshoven, buitengewoon militair strafrecht, buitengewone militaire rechtspleging, buitengewoon gratiebesluit, 1943
      Rechtspleging Zeemacht, 1942-1945
      Appèl van vonnissen gewezen door temporaire krijgsraden, 1945.
    - Stukken betreffende de berechting van geallieerde zeelieden., 1943-1944; 95; 1 omslag
      Zie tevens het verbaal van het Ministerie van Koloniën van 19 oktober 1945 nr 12.
    - Stukken betreffende de tenuitvoerlegging van vonnissen van de Nederlandse rechtbank in Londen en overbrenging van veroordeelden naar Suriname en Curaçao., 1943-1944; 96; 1 omslag
    - Stukken betreffende huwelijkssluitingen bij volmacht tussen Britten en Nederlanders., 1943-1944; 97; 1 omslag
    - Stukken betreffende de omschrijving van de nationaliteit in paspoorten van Indonesische zeelieden., 1943-1944; 98; 1 omslag
    - Stukken betreffende de inschrijving van akten in de Burgerlijke Stand en de instelling van buitengewone registers van de Burgerlijke Stand (KB 16 maart 1942 Stb. C20)., 1943-1945; 99; 1 omslag
    - Nota van het Indische Departement van Justitie houdende het voorstel tot ongedaan making van de naturalisatie van Duitsers., 1942; 100; 1 omslag
      Zie inzake naturalisatie tevens de verbalen van het Ministerie van Koloniën van 23 aug. 1945 nr. 9 en van 28 aug. 1945 nr. 5.
    - Stukken betreffende de werkzaamheden van de Commissie belast met de herziening van het Strafprocesrecht in Nederlands-Indië., 1940, 1945; 101; 1 omslag
  - Luchtvaart - Afdeling V, 1.06
    - Stukken betreffende de luchtvaart op de koloniën in algemene zin., 1940-1945; 102; 1 omslag
    - Stukken betreffende het doortrekken van de lijn Batavia-Lydda (Iran) tot Caïro., 1940-1942; 103; 1 omslag
    - Stukken betreffende de luchtverbinding van Stockholm naar Nederlands-Indië via Rusland en Perzië., 1940; 104; 1 omslag
    - Stukken betreffende het postvervoer tussen Australië en Nederlands-Indië door de KNILM., 1941; 105; 1 omslag
    - Stukken betreffende de reorganisatie van de KNILM., 1940; 106; 1 omslag